【裁判字號】    95,訴,89
【裁判日期】    950308
【裁判案由】    毒品危害防制條例
【裁判全文】
臺灣高雄地方法院刑事判決                95年度訴字第89號
公  訴  人  臺灣高雄地方法院檢察署檢察官
被      告  甲○○
上列被告因違反毒品危害防制條例案件，經檢察官提起公訴（94
年度毒偵字第9136號），本院合議庭裁定由受命法官獨任進行簡
式審判程序，判決如下：
    主  文
甲○○施用第一級毒品，處有期徒刑陸月，如易科罰金，以佰
元折算壹日。扣案之第一級毒品海洛因壹小包（淨重零點零壹公
克，空包裝重零點貳壹公克）沒收銷燬之。
    事  實
一、甲○○前因施用毒品案件，經本院以94年度毒聲字第7 號裁
    定送觀察、勒戒，認無繼續施用毒品傾向，而於民國94年2
    月24日執行完畢釋放出所，並經臺灣高雄地方法院檢察署（
    下稱高雄地檢署）檢察官於同年月25日，以94年度毒偵字第
    783 號不起訴處分確定。詎其仍不知悔改，明知海洛因業經
    公告列為毒品危害防制條例第2 條第2 項第1 款之第一級毒
    品，不得非法施用，竟於受前開觀察勒戒執行完畢釋放後，
    5 年以內，復基於施用第一級毒品海洛因之犯意，於94年10
    月23日下午3 時許，在高雄縣路竹鄉○○村○○路65號住處
    內，以將海洛因摻水稀釋放入注射針筒後施打之方式，施用
    第一級毒品海洛因1 次。嗣於同年月24日12時10分許，在高
    雄縣路竹鄉○○路與平和路路口為警查獲，並扣得第一級毒
    品海洛因1 小包（淨重0.01公克，空包裝重0.21公克），方
    知上情。
二、案經高雄縣政府警察局湖內分局報請臺灣高雄地方法院檢察
    署檢察官偵查起訴。
    理  由
壹、程序部分：
    本件被告甲○○所犯為死刑、無期徒刑或最輕本刑為3 年以
    上有期徒刑以外之罪，其於準備程序中就被訴事實為有罪之
    陳述，經法官告知簡式審判程序之旨，並聽取公訴人及被告
    之意見後，依刑事訴訟法第273 條之1 第1 項規定，裁定由
    受命法官獨任進行簡式審判程序，合先敘明。
貳、實體部分：
一、上揭事實，已據被告於本院審理中坦承不諱，且其於94年10
    月24日所採驗之尿液，經送往台灣檢驗科技股份有限公司以
    GC/MS 方法（氣相層析/ 質譜儀法）檢驗，結果確呈第一級
    毒品海洛因代謝後嗎啡之陽性反應，此有該公司94年11 月3
    日報告編號KH2005A0000000號濫用藥物尿液檢驗報告1 紙在
    案可稽（參毒偵字卷第22頁）；另扣案之不明粉末1 小包，
    經送往法務部調查局鑑定，結果確含第一級毒品海洛因成分
    ，此有該局95年1 月9 日調科壹字第220021933 號鑑定通知
    書1 紙附卷足佐（參本院卷第16頁）。足認被告上開自白確
    與事實相符，洵堪採為論罪科刑之依據。
二、又被告前因施用毒品案件，經本院以94年度毒聲字第7 號裁
    定送觀察、勒戒，認無繼續施用毒品傾向，而於94年2 月24
    日執行完畢釋放出所，並經高雄地檢署檢察官於同年月25日
    ，以94年度毒偵字第783 號不起訴處分確定等情，有臺灣高
    等法院被告前案紀錄表、被告刑案資料查註紀錄表、全國施
    用毒品案件紀錄表各1 份可憑，被告於觀察勒戒執行完畢釋
    放後，5 年內再為本件施用毒品犯行，自應依法論罪科刑。
    是以，本件事證明確，被告犯行堪以認定。
三、論罪科刑部分：
  (一)按海洛因係毒品危害防制條例第2 條第2 項第1 款所稱之第
    一級毒品，是被告施用海洛因之行為，係犯該條例第10條第
    1 項之施用第一級毒品罪。
  (二)被告持有第一級毒品，嗣進而施用之，持有之低度行為應為
    施用之高度行為所吸收，不另論罪。
  (三)爰審酌被告前已因施用毒品案件經觀察、勒戒，本該戒除毒
    癮，不料其竟仍繼續施用毒品，顯見其並無戒除毒害之決心
    ，本不宜寬貸，惟念其施用毒品乃自戕一己之身體健康，並
    具有病患性人格之特質，行為本身對社會所造成之危害並非
    直接、鉅大，且犯後坦承犯行等其他一切情狀，量處如主文
    所示之刑，並諭知易科罰金之折算標準，以資懲儆。
四、沒收部分：
    末按查獲之第一、二級毒品及專供製造或施用第一、二級毒
    品之器具，不問屬於犯人與否，均沒收銷燬之，毒品危害防
    制條例第18條第1 項前段定有明文。查扣案之不明粉末1 小
    包（淨重0.01公克，空包裝重0.21公克），經鑑定結果確含
    第一級毒品海洛因之成分，且盛裝上開扣案毒品1 包之空包
    裝袋（重0.21公克），雖經法務部調查局就之與其所盛裝之
    第一級毒品海洛因分別鑑析其重量，有法務部調查局前開鑑
    定通知書1 紙在卷可憑，惟因法務部調查局一般係以傾倒之
    方式，將包裝袋內之第一級毒品海洛因倒出而與包裝袋分離
    而稱重，必要時，輔以刮杓刮取袋內粉末，然無論依何種方
    式分離，包裝袋內均有極微量之第一級毒品海洛因殘留，業
    經法務部調查局93年3 月19日調科壹字第09300113060 號函
    釋在案，此為本院職務上已知之事實，足認前開空包裝袋（
    重0.21公克），內含極微量第一級毒品海洛因殘留而無法析
    離，均應整體視為查獲之第一級毒品海洛因，依毒品危害防
    制條例第18條第1 項前段之規定，不問屬於犯人與否，均宣
    告沒收銷燬之。而鑑驗所耗損之毒品，既已費失，自無庸宣
    告沒收銷燬。
據上論斷，應依刑事訴訟法第273 條之1 第1 項、第284 條之1
、第299 條第1 項前段，毒品危害防制條例第10條第1 項、第18
條第1 項前段，刑法第11條前段、第41條第1 項前段，罰金罰鍰
提高標準條例第2 條，判決如主文。
本案經檢察官乙○○到庭執行職務
中    華    民    國    95    年    3     月    8     日
                  刑事第八庭      法  官  李育信
以上正本證明與原本無異。
如不服本判決，應於收受送達後10日內向本院提出上訴書狀。
中    華    民    國    95    年    3     月    8     日
                                  書記官  洪生輝
附錄本案論罪科刑法條：
毒品危害防制條例第10條第1項
施用第一級毒品者，處6月以上5年以下有期徒刑。


司法院資訊處製作；財團法人民間司法改革基金會備份。
